臺灣嘉義地方法院刑事判決　　　　　　　　　　　　　九十一年度訴字第三二號
　　公　訴　人　臺灣嘉義地方法院檢察署檢察官
　　被　　　告　甲○○
右列被告因偽造文書等案件，經檢察官提起公訴（九十一年度偵字第一三七○號），
本院判決如左：
    主  文
甲○○共同行使偽造私文書，足以生損害於公眾及他人，累犯，處有期徒刑肆月，如
易科罰金以參佰元折算壹日。
「漢都小火鍋」信用卡簽帳單顧客存單壹紙、及偽造在「漢都小火鍋」信用卡簽帳單
商店存根壹紙上之「乙○○」署名壹枚均沒收。
    事  實
一、甲○○前於民國（下同）九十年間因竊盜案件，經台灣嘉義地方法院以九十年度
    易字第五七四號判處有期徒刑四月，甫於九十一年一月八日易科罰金執行完畢，
    詎仍不知悔改，復意圖為自己不法之所有，於九十一年二月四日下午十時許，在
    嘉義縣中埔鄉○○村○鄰○○號路旁車棚內，徒手竊取乙○○所有，置放於車牌
    號碼ＲＯ─七六八三號自用小客車中央扶手箱內之日盛國際商業銀行卡號000
    0000000000000號信用卡一張。得手後，復基於意圖為自己不法所
    有之犯意聯絡，夥同綽號「鳥仔」之不詳姓名年籍成年女子，於九十一年二月五
    日凌晨二時五十分許，在嘉義市○區○○路「歌神ＫＴＶ」（商店名稱登記為漢
    都火鍋小吃店）內，由該名綽號「鳥仔」之女子施用詐術持交行使上述信用卡，
    刷卡消費貳仟參佰貳拾元，並在店家交付之消費持卡人簽帳單內偽簽「乙○○」
    之姓名，因複寫作用於商店存根（副本）亦有「乙○○」之簽名，足生損害於發
    卡銀行之財產及乙○○本人之信用。嗣經乙○○發覺報警處理，為警循線查獲上
    情。
二、案經被害人乙○○訴由嘉義縣警察局中埔分局報請臺灣嘉義地方法院檢察署檢察
    官偵查起訴。
    理  由
一、右揭事實迭據被告甲○○於警、偵訊及本院審理中坦承不諱，核與告訴人指訴之
    情節相符，復有「漢都小火鍋店」簽帳單商店存根（副本）影本一張，在歌神Ｋ
    ＴＶ刷卡消費時，被商家攝影機拍攝之照片三幀，及日盛國際商業銀行信用卡消
    費明細帳單一紙附卷可稽。事證明確，被告犯行堪以認定。
二、核被告甲○○意圖為自己不法之所有，竊取乙○○所有之日盛國際商業銀行信用
    卡一張，此部分所為，係犯刑法第三百二十條第一項之竊盜罪，又其與綽號「鳥
    仔」之不詳姓名年籍成年女子共同持該信用卡至「漢都小火鍋店」消費貳千參佰
    貳拾元，偽簽「乙○○」署名於簽帳單之行為，致使該商店之店員陷於錯誤，足
    生損害於乙○○本人及漢都小火鍋店，此部分所為，係犯刑法第二百十六條、第
    二百十條之行使偽造私文書罪及第三百三十九條第二項之詐欺得利罪。按信用卡
    簽帳單具有收據性質，被告將卡交由綽號「鳥仔」之女子冒用乙○○之名偽簽信
    用卡簽帳單之行為，係屬偽造私文書，其復提出交還上開商店，顯然於該文書之
    內容有所主張，係屬行使偽造私文書，且被告與「鳥仔」意在向該特約商店詐取
    唱歌飲食之消費，應屬財產上不法利益，其行為足以生損害於乙○○及上開商店
    之權益。彼等偽造乙○○署名為偽造私文書之部分行為，偽造私文書而後行使，
    偽造之低度行為應為行使之高度行為所吸收，均不另論罪。行使偽造私文書與詐
    欺（刑法第三百三十九條第二項）二罪間，有方法結果之牽連關係，應從一重之
    行使偽造私文書論處。被告與「鳥仔」之女子就上開行使偽造私文書罪其彼此間
    有犯意連絡及行為分擔，為共同正犯。又被告所犯竊盜、行使偽造私文書二罪間
    ，有方法結果之牽連關係，應從一重之行使偽造私文書罪處斷。末查被告曾於九
    十年間因竊盜罪，經本院判處有期徒刑肆月，甫於九十一年一月八日易科罰金執
    行完畢，有臺灣高等法院被告全國前案紀錄表在卷足稽，被告五年內再犯有期徒
    刑以上之本罪，為累犯，依法應加重其刑。
四、爰審酌被告犯罪之動機、手段、所消費之金額及犯罪後之態度等一切情狀，量處
    如主文所示之刑，並諭知易科罰金之折算標準。又「漢都小火鍋」信用卡簽帳單
    顧客存單壹紙為被告與「鳥仔」簽帳後，交由彼等收執，屬犯罪所得之物，應依
    刑法第三十八條第一項第三款沒收，其上之署名己因該存單沒收，而不另為諭知
    沒收，至偽造在「漢都小火鍋」信用卡簽帳單商店存根壹紙上之「乙○○」署名
    壹枚則依刑法第二百十九條宣告沒收。
據上論斷，應依刑事訴訟法第二百九十九條第一項前段，刑法第二十八條、第二百十
六條、第二百十條、第三百二十條第一項、第三百三十九條第二項、第五十五條、第
四十七條、第三十八條第一項第三款、第二百十九條、罰金罰鍰提高標準條例第一條
前段、第二條，判決如主文。
本案經檢察官李文和到庭執行職務。
中    華    民    國        九十一    年    九        月        三十  日
                                  臺灣嘉義地方法院刑事第一庭
                                      法  官  夏  金  郎
右正本證明與原本無異。
如不服本判決，應於判決送達後十日內向本院提出上訴狀( 應附繕本 )。
中    華    民    國        九十一    年    九        月        三十  日
                                      書記官  洪  秋  華
論罪法條：
刑法第二百一十條
偽造、變造私文書，足以生損害於公眾或他人者，處五年以下有期徒刑。
刑法第二百一十六條
行使第二百十條至第二百十五條之文書者，依偽造、變造文書或登載不實事項或使登
載不實事項之規定處斷。
